【裁判字號】    92,上易,413
【裁判日期】    920423
【裁判案由】    侵占
【裁判全文】
臺灣高等法院刑事判決                            九十二年度上易字第四一三號
    上  訴  人
    即  被  告  丙○○
右上訴人因侵占案件，不服臺灣臺北地方法院九十一年度易字第一三一六號，中華民
國九十二年一月十日第一審判決（起訴案號：臺灣臺北地方法院檢察署九十年度偵續
字第一○九號），提起上訴，本院判決如左：
    主      文
上訴駁回。
丙○○緩刑貳年。
    事實及理由
一、本案經審理結果，認第一審判決以被告犯業務上侵占罪，依刑法第二十八條、第
    三十一條第一項、第三百三十六條第二項、第二條第一項前段、第四十一條第一
    項前段，罰金罰鍰提高標準條例第一條前段、第二項對被告科處有期徒刑六月，
    如易科罰金以三百元折算一日，其認事用法及量刑均屬妥適，應予維持，並引用
    第一審判決書記載之事實、理由及證據（詳如附件）。
二、被告上訴意旨固仍以伊將所收車款請乙○○繳回公司，伊並未侵占等情為辯，並
    請求傳訊證人乙○○，惟查業務員收款之後，要交回公司，這是業務員本身之職
    務，若將錢交給無關的第三者，並非公司正常的程序，而是應該交給公司的出納
    才對等情，業據告訴人代表人甲○○於原審供明在卷，而出售車予莊見發之車係
    由被告負責，自應由被告收款後，負責繳回公司，乃被告竟將所收之車款未親自
    繳回公司，而將之交付予非承銷此一車輛之業務員乙○○，已有違公司之正常程
    序，況被告與乙○○二人共同簽具之切結書亦載明渠二人向客戶莊見發收取之車
    款私自挪用，至於乙○○將款繳付公司用以補足其前侵占另一部車款，並無礙於
    被告侵占本件車款之成立，本件事證已極明確，無再傳訊證人乙○○之必要，被
    告仍執前詞指摘原判決不當提起上訴為無理由，應予駁回，惟念被告未曾受有期
    徒刑以上刑之宣告，有本院被告全國前案紀錄表在卷，此次侵占車款純因同事乙
    ○○曾侵占另一車款無法補足而受乙○○之蠱惑，一時思慮欠周，將款交予乙○
    ○而觸刑章，經此次教訓後應無再犯之虞，本院認所宣告之刑以暫不執行為適當
    ，併予宣告緩刑貳年，以勵其自新。
據上論斷，應依刑事訴訟法第三百六十八條，刑法第七十四條第一款，判決如主文。
本案經檢察官吳慎志到庭執行職務。
中    華    民    國    九十二    年       四       月    二  十  三    日
                              臺灣高等法院刑事第十九庭
                                  審判長法  官  許  國  宏
                                        法  官  宋      祺
                                        法  官  洪  光  燦
右正本證明與原本無異。
如不服本判決，應於收受送達後十日內向本院提出上訴書狀，其未敘述上訴之理由者
並得於提起上訴後十日內向本院補提理由書（均須按他造當事人之人數附繕本）。
                                        書記官  劉      瑗
中    華    民    國    九十二    年       四       月    二  十  四    日
附錄：本案論罪科刑法條全文
刑法第三百三十六條第二項
對於業務上所持有之物，犯前條第一項之罪者，處六月以上五年以下有期徒刑，得併
科三千元以下罰金。


司法院資訊處製作；財團法人民間司法改革基金會備份。
